【裁判字號】    99,上易,953
【裁判日期】    990729
【裁判案由】    竊盜等
【裁判全文】
臺灣高等法院臺中分院刑事判決         99年度上易字第953號
上  訴  人
即  被  告  甲○○
上列上訴人因竊盜等案件，不服臺灣彰化地方法院99年度易字第
315號中華民國99年6月4日第一審判決（起訴案號：臺灣彰化地
方法院檢察署98年度偵字第7270號、第10190號及99年度偵字第
1705號），提起上訴，本院判決如下：
    主  文
上訴駁回。
    理  由
一、按依刑事訴訟法第350條、第361條、第362條、第367條規定
    ，不服地方法院之第一審判決而上訴者，須提出上訴書狀，
    並應敘述具體理由，為上訴必備之程式；其所提出之書狀未
    敘述上訴理由，或僅曾以言詞陳述上訴理由者，均應於上訴
    期間屆滿後20日內補提理由書於第一審法院。第一審法院經
    形式審查，認逾期未補提上訴理由者，應定期間先命補正；
    逾期未補正者，為上訴不合法律上之程式，應以裁定駁回。
    倘已提出上訴理由，但所提非屬具體理由者，則由第二審法
    院以上訴不合法律上之程式，判決駁回。而所謂具體理由，
    必係依據卷內既有訴訟資料或提出新事證，指摘或表明第一
    審判決有何採證認事、用法或量刑等足以影響判決本旨之不
    當或違法，而構成應予撤銷之具體事由，始克當之（例如：
    依憑證據法則具體指出所採證據何以不具證據能力，或依憑
    卷證資料，明確指出所為證據證明力之判斷如何違背經驗、
    論理法則）；倘僅泛言原判決認定事實錯誤、違背法令、量
    刑失之過重或輕縱，而未依上揭意旨指出具體事由，或形式
    上雖已指出具體事由，然該事由縱使屬實，亦不足以認為原
    判決有何不當或違法者（例如：對不具有調查必要性之證據
    ，法院未依聲請調查亦未說明理由，或援用證據不當，但除
    去該證據仍應為同一事實之認定），皆難謂係具體理由，俾
    與第二審上訴制度旨在請求第二審法院撤銷、變更第一審不
    當或違法之判決，以實現個案救濟之立法目的相契合，並節
    制濫行上訴（最高法院97年度臺上字第892號刑事判決意旨
    參照）。
二、上訴人即被告甲○○（下稱被告）上訴意旨略以：被告於原
    審自白本案事件經過，雖因時日稍久，言語上顯有出入，卻
    未掩飾事實，只是就被訴事實指出被告有利之證明方法，以
    還原過程真相，證明被告清白，原審卻不予採用，亦未依法
    請檢察官指出被告有收受贓物之證明方法；又證人蕭盛耀於
    偵查及法庭上亦指出，被告不明此手機之來源，才使用撥打
    電話，原審不採信證人證詞，即以間接證據或推理裁決本案
    ，審查過程顯有瑕疵。因此，不服原審判決，並依法提起上
    訴，請求撤銷原判決云云。
三、經查：
(一)本件被告因不服地方法院之第一審判決，於99年6月21日向
    原審法院具狀聲明上訴，並於同年6月28日提出上訴理由狀
    敘明上訴理由。依刑事訴訟法第361條第2項條文、立法修正
    理由及上開最高法院判決意旨，倘已提出上訴理由，但所提
    非屬具體理由者，由第二審法院以上訴不合法律上之程式，
    以判決駁回之。至於上訴理由是否具體，係屬第二審法院審
    查範圍，不在命補正之列（參見法院辦理刑事訴訟案件應行
    注意事項第162點），合先敘明。
(二)原審判決就認定被告犯罪所憑之證據，已經詳細調查審酌，
    對於被告否認有收受贓物之犯行，辯稱：其是因自己之行動
    電話沒電，暫時向被告蕭盛耀借用，用完即歸還被告蕭盛耀
    ，並未收受贓物等情何以不足採信，亦已憑卷內證據資料，
    於理由內詳為指駁說明（詳見原審判決書第6頁第4行至第8
    頁第23行），經核並無違背證據及論理法則。被告上訴固具
    備形式上之理由，但其並未提出新事證以供調查；亦未依據
    卷內之訴訟資料，指摘原審判決有何足以影響判決本旨之不
    當或違法，構成應予撤銷之具體事由。其僅執前詞，再次否
    認有何收受贓物犯行，指摘原判決認定事實不當云云；惟證
    據之取捨及證據證明力如何，均屬事實審法院得自由裁量、
    判斷之職權，茍其此項裁量、判斷，並不悖乎通常一般人日
    常生活經驗之定則或論理法則，又於判決內論敘其何以作此
    判斷之心證理由者，即不得任意指摘其為違法。而認定犯罪
    事實所憑之證據，並不以直接證據為限，間接證據亦包括在
    內，審理事實之法院綜合卷內之直接、間接證據，本於推理
    作用，於通常一般之人均不致有所懷疑，得確信其為真實之
    程度者，即得據之為有罪之認定。本件原判決既已詳敘證人
    蕭盛耀之證述及被告前揭「臨時借用」之辯詞何以不足採信
    ，以及關於被告確有收受贓物犯行所憑之證據及理由，所為
    論述又未悖乎通常一般人日常生活經驗之定則或論理法則，
    上訴人自不得任意指摘其為違法。上訴意旨猶執陳詞，對於
    原判決已說明事項及屬原審採證認事職權之適法行使，徒憑
    己見另為不同之評價，再事爭執，尚不足以動搖原判決認定
    犯罪事實及量刑之基礎，難認係具體理由。
(三)綜上所述，本件被告提起之第二審上訴不合法律上程式，爰
    不經言詞辯論，判決駁回上訴。
四、據上論斷，應依刑事訴訟法第367條前段、第372條，判決如
    主文。
中    華    民    國    99    年    7  月     29      日
            刑事第十一庭  審判長法  官  郭  同  奇
                                法  官  陳  慧  珊
                                法  官  洪  曉  能
以上正本證明與原本無異。
不得上訴。
                                書記官  林  明  冬
中    華    民    國    99    年    7  月     29      日

司法院資訊處製作；財團法人民間司法改革基金會備份。
